【裁判字號】    99,抗,560
【裁判日期】    990526
【裁判案由】    假處分
【裁判全文】
臺灣高等法院民事裁定                   99年度抗字第560號
抗  告  人  乙○○
上列抗告人因與甲○○間假處分事件，對於中華民國99年 3月17
日臺灣板橋地方法院99年度全字第57號裁定提起抗告，本院裁定
如下：
      主    文
抗告駁回。
抗告訴訟費用由抗告人負擔。
      理    由
一按債權人依民事訴訟法第532條規定聲請假處分， 限於就金錢
  請求以外之請求，因請求標的之現狀變更，有日後不能強制執
  行或甚難強制執行之虞，而欲保全強制執行之情形。本件抗告
  人主張：其起訴請求相對人甲○○給付損害名譽賠償金新臺幣
  （下同）90萬元及自民國96年12月 8日起至交付臺北縣板橋市
  自強新村29-1號3樓大門鑰匙予抗告人 並容許抗告人進入該房
  屋入門右側房間（下稱系爭房間）使用之日止，按月給付賠償
  金6,666元，並請求案外人王志平給付20萬元， 業經臺灣板橋
  地方法院（下稱板橋地院）98年度訴字第2671號債務不履行損
  害賠償等事件受理，抗告人請求之依據係板橋地院97年度板簡
  字第1602號宣示判決筆錄附件，該附件記載抗告人置於系爭房
  間內所有財物，近聞相對人欲將上開財物強行搬出，恐請求標
  的之現狀變更，日後有所爭執，亦有遺失、毀損及難於執行之
  虞等情，陳明願供擔保，聲請假處分，請求裁定禁止相對人將
  抗告人所有財物由系爭房間內搬出，並提出板橋地院97年度板
  簡字第1602號宣示判決筆錄、調解程序筆錄、98年11月 6日民
  事起訴狀、臺灣高等法院98年度抗字第96號民事裁定等影本為
  證。經查，抗告人聲請假處分之本案請求，係基於侵權行為損
  害賠償請求權及債務不履行損害賠償請求權，請求相對人給付
  損害名譽賠償金90萬元、按月給付賠償金6,666元 及請求案外
  人王志平給付20萬元，均屬金錢請求，非金錢請求以外之請求
  ，其聲請假處分，與上開規定不符，不應准許。抗告意旨雖謂
  ：抗告人置於系爭房間內之財物有部分未標示價款，屬金錢以
  外之財物等語，然抗告人既非就上開財物本身為請求，而係請
  求金錢賠償，即不能認係金錢請求以外之請求。
二次按「法官被聲請迴避者，在該聲請事件終結前，應停止訴訟
  程序。但其聲請因違背第33條第2項， 或第34條第1項或第2項
  之規定，或顯係意圖延滯訴訟而為者，不在此限。依前項規定
  停止訴訟程序中，如有急迫情形，仍應為必要處分。」民事訴
  訟法第37條定有明文。又「因聲請而開始之督促程序、保全程
  序、公示催告程序、監護及輔助宣告事件程序及宣告死亡事件
  程序，均應迅速辦理。聲請假扣押、假處分、自助行為處理程
  序、定暫時狀態處分及其擔保金之提存事件，尤應列為最速件
  處理。」辦理民事訴訟事件應行注意事項第213條 亦有明文。
  抗告意旨另謂：其已就本案訴訟聲請原審法官迴避，依法應停
  止訴訟程序，原審法官竟裁定駁回本件假處分之聲請，其裁定
  違背法令等語。經查，本件假處分之聲請及其本案訴訟係由同
  一法官承辦，抗告人於該本案訴訟中，以承辦法官執行職務有
  偏頗之虞為由，聲請法官迴避，經板橋地院99年度聲字第１號
  於99年1月12日駁回其聲請、臺灣高等法院99年度抗字第252號
  於99年 3月23日駁回其抗告而確定。本件假處分聲請之目的既
  為保全抗告人本案請求之強制執行，承辦法官在該聲請迴避事
  件終結前，自應一併停止訴訟程序。惟聲請假處分事件，依上
  開規定，應列為最速件處理，承辦法官在停止訴訟程序中，就
  此急迫情形，仍應為必要處分。故原審於該聲請迴避事件確定
  前之99年 3月17日裁定駁回本件假處分之聲請，核與上開規定
  相符，難認違背法令。
三綜上，抗告人聲請假處分，於法不合，不應准許。原裁定駁回
  抗告人之聲請，並無不合，抗告意旨聲明廢棄，為無理由，應
  予駁回。
四據上論結，本件抗告為無理由。依民事訴訟法第495條之1第1
  項、第449條第1項、第95條、第78條，裁定如主文。
中    華    民    國    99    年    5     月    26    日
                    民事第九庭
                        審判長法  官  黃熙嫣
                              法  官  鄭傑夫
                              法  官  林玲玉
正本係照原本作成。
本裁定除以適用法規顯有錯誤為理由外，不得再抗告。如提起再
抗告，應於收受後10日內委任律師為代理人向本院提出再抗告狀
並繳納再抗告費新台幣１千元。
中    華    民    國    99    年    5     月    28    日
                              書記官  倪淑芳

司法院資訊處製作；財團法人民間司法改革基金會備份。
